臺灣桃園地方法院民事判決
111年度訴字第159號
原      告  馬宣德    應受送達處所：桃園市○○區○○○○

被      告  裕融企業股份有限公司

法定代理人  嚴陳莉蓮
被      告  中國信託商業銀行股份有限公司


法定代理人  利明献  
上列當事人間債務人異議之訴事件，本院判決如下：
    主  文
原告之訴駁回。
訴訟費用由原告負擔。
    事實及理由
一、原告之訴，有依其所訴之事實，在法律上顯無理由之情形者
    ，法院得不經言詞辯論，逕以判決駁回。但其情形可以補正
    者，審判長應定期間先命補正。民事訴訟法第249條第二項
    第2款定有明文。又第三人就執行標的物有足以排除強制執
    行之權利者，得於強制執行程序終結前，向執行法院對債權
    人提起異議之訴。強制執行法第15條前段定有明文。又所謂
    就強制執行標的物有足以排除強制執行之權利者，係指對於
    執行標的物有所有權、典權、留置權、質權存在情形之一者
    （最高法院68年台上字第3190號判例意旨參照）。
二、不動產借名登記契約為借名人與出名人間之債權契約，出名
    人依其與借名人間借名登記契約之約定，通常固無管理、使
    用、收益、處分借名財產之權利，然此僅為出名人與借名人
    間之內部約定，其效力不及於第三人。出名人既登記為該不
    動產之所有權人，其將該不動產處分移轉登記予第三人，自
    屬有權處分（最高法院106年度第3次民事庭會議決議參照）
    。出名人所為處分之所以是有權處分，乃其依民法第758條
    規定辦理移轉登記，取得標的物不動產所有權始然，在此情
    形，標的物不動產之所有權人為出名人，而非借名人甚明。
三、經查：
（一）本件原告就本院110年度司執字第110593、110648號強制
      執行程序提起第三人異議之訴，主張坐落桃園市○○區○○段
      00地號土地及同段000建號建物是借名登記於該等強制執
      行事件之執行債務人馬崇德名下，實為原告所有云云，惟
      如前所述，縱借名登記確有其事，原告也不是所有權人，
      無從排除強制執行，原告之訴即有依其所訴之事實，在法
      律上無理由之情形，本院前依上開規定，裁定命原告於收
      受送達後10日內具狀到院，陳報原告有沒有其他依法可以
      排除強制執行的權利，如逾期不補正，將駁回其訴。
（二）原告於民國111年2月11日收受送達，並於111年2月15日具
      狀到院以為補正（內容如附件），但原告不過是反覆重申
      借名登記的主張，沒有提出足以排除強制執行之權利，等
      於是沒有補正，本院因此依前開規定，不經言詞辯論，逕
      以判決駁回之。
四、綜上所述，原告提起第三人異議之訴，未提出足以排除強制
    執行之權利，顯無理由，爰不經言詞辯論，逕以判決駁回。
五、據上論結，本件原告之訴為無理由，依民事訴訟法第249條
    第2項、第78條，判決如主文。
中　　華　　民　　國    111   年     2    月    21    日
                  民事第一庭  法  官  孫健智
正本係照原本作成。
如對本判決上訴，須於判決送達後二十日內向本院提出上訴狀。
如委任律師提起上訴者，應一併繳納上訴審裁判費。　　　　
中　　華　　民　　國　　111 　年　　2 　　月　　22　　日
                              書記官  鄧竹君